【裁判字號】    99,台上,3253
【裁判日期】    990527
【裁判案由】    妨害風化
【裁判全文】
最高法院刑事判決            九十九年度台上字第三二五三號
上  訴  人  甲○○
            乙○○(原名賴○○.
共      同
選任辯護人  潘秀華律師
上列上訴人等因妨害風化案件，不服台灣高等法院中華民國九十
七年五月十四日第二審判決（九十七年度上訴字第一六一０號，
起訴案號：台灣新竹地方法院檢察署九十四年度偵字第五０五五
、五一五五號），提起上訴，本院判決如下：
    主  文
上訴駁回。
    理  由
按刑事訴訟法第三百七十七條規定，上訴於第三審法院，非以判
決違背法令為理由，不得為之。是提起第三審上訴，應以原判決
違背法令為理由，係屬法定要件。如果上訴理由書狀並未依據卷
內訴訟資料，具體指摘原判決不適用何種法則或如何適用不當，
或所指摘原判決違法情事，顯與法律規定得為第三審上訴理由之
違法情形，不相適合時，均應認其上訴為違背法律上之程式，予
以駁回。本件上訴人甲○○、乙○○（原名賴○○）上訴意旨略
稱：
(一)、證人Ａ女、Ｂ女、Ｃ女（姓名、年籍均詳卷）及陳新之警詢
筆錄為審判外陳述，依法須經證明具有可信之特別情況，且為證
明犯罪事實之存否所必要，始具有證據能力，原判決並未於理由
敘述具有何可信之特別情況，即採為認定上訴人犯罪之依據，有
判決不載理由之違背法令。(二)、原判決逕採以上審判外陳述，對
於審判中其他有利於上訴人等之證據，置而不顧，即認上訴人等
以脅迫、恐嚇、監控之方式，使被害人與不特定男客為性交之行
為，且Ａ女在台灣期間之性交易次數為二一九次、所得共新台幣
（下同）五十四萬七千五百元，Ｂ女為二四二次、所得共六十萬
五千元，Ｃ女為二四一次、所得共六十萬二千五百元，陳新為二
二九次、所得共五十六萬二千五百元等事實，亦有違誤等語。惟
查：（一）、刑事訴訟法第一百五十九條之一第二項係規定：「
被告以外之人於偵查中向檢察官所為之陳述，除顯有不可信之情
況者外，得為證據。」反之，須具有顯不可信之特別情況者，始
予排除。本件Ａ女及陳新之陳述，係於檢察官偵查中所為，且經
具結，以受偽證罪之處罰擔保證言之真實性，但外部之客觀情狀
並無顯不可信之特別情況，原判決認此等審判外陳述具有證據能
力，於法並無違誤。Ａ女、Ｂ女、Ｃ女及陳新於警詢時所為陳述
，係採一問一答，並無不法取供情事，此經證人即為之製作警詢
筆錄時任職在新竹縣警察局竹北分局竹北派出所警員楊代榮、許
瑞龍及新竹縣警察局陸務課警員劉紹旭於第一審審理時證述在卷
；而Ａ女、Ｂ女及Ｃ女均係未滿十八歲之未成年人，於民國九十
四年六月八日之警詢陳述，係分別由新竹縣警察局竹北分局巡佐
吳寶珠、女警王敏瑛及新竹縣警察局竹北分局專辦性侵害案件之
女警陳美雲製作筆錄，兼顧性侵被害人權益之維護；況Ｂ女、Ｃ
女於第一審審理時，已遭遣返出境，此有公務電話紀錄一紙附於
第一審卷可稽，已無法傳喚到庭，原判決並適用刑事訴訟法第一
百五十九條之二、第一百五十九條之三，認此等審判外陳述均有
證據能力，於法亦無違誤。上訴意旨(一)所為指摘，核與卷證資料
不符，非適法上訴第三審之理由。（二）、審理事實之法院綜合
卷內之直接、間接證據，本於推理作用，於通常一般之人均不致
有所懷疑，得確信其為真實之程度者，即得據之為有罪之認定，
而此項事實審職權之行使，如不違背經驗法則或論理法則，即不
能任指為違法。原判決以上訴人等坦承知悉Ａ女、Ｂ女、Ｃ女及
陳新均係偷渡來台之大陸地區女子，於九十四年四月起至同年六
月七日止，先後藏匿在「千里福汽車旅館」203、205號房及「龍
之脈汽車旅館」106號房，由甲○○駕駛自小客車載送至新竹縣
市各旅館，以一次二千五百元之代價，與不特定男客從事性交易
行為，乙○○於上開期間均住宿在「龍之脈汽車旅館」與Ａ女、
Ｂ女、Ｃ女及陳新共住一室（但分床而睡），並負責購買食物及
日常用品等情，復以，上訴人等如何以脅迫、恐嚇、監控之方式
，使被害人與不特定男客為性交之行為，從中營利之情，業經Ａ
女、Ｂ女、Ｃ女及陳新證述在卷，其本於事實審採證認事職權之
行使，綜合判斷，認定上訴人等有本件犯行，並不違背經驗法則
或論理法則。上訴意旨(二)任指原判決採證認事違法，尚嫌無據。
至於上訴意旨(二)所為其他枝節事實之爭執，縱予採納或經調查所
能證明，仍難認足以推翻原審判決所確認之事實，而得據以為不
同之認定，自無說明或調查之必要性，上訴意旨(二)所為指摘，亦
與所謂違背法令之情形不相適合。（三）、綜上，上訴意旨徒憑
己意或就原判決已有說明之事項，或就原審判斷證據證明力之合
法職權行使，漫指其違法，重為單純事實上之爭執，難謂係適法
上訴第三審之理由，其上訴違背法律上之程式，應予駁回。
據上論結，應依刑事訴訟法第三百九十五條前段，判決如主文。
中    華    民    國  九十九  年    五    月  二十七  日
                      最高法院刑事第五庭
                          審判長法官  陳  正  庸
                                法官  林  秀  夫
                                法官  宋      祺
                                法官  陳  祐  治
                                法官  林  瑞  斌
本件正本證明與原本無異
                                      書  記  官
中    華    民    國  九十九  年    六    月    二    日
                                                      Q

司法院資訊處製作；財團法人民間司法改革基金會備份。
